# 请教陈版主关于原材料领用加权平均计算的问题

提问人：辉 哥 2017 时间：2023-01-31 11:08:24
甲公司共生产两种产品，分别有两个原料库，两个产品共用主要原材料A，公司发出商品计价方式为月末一次加权平均，对于A原材料，不存在两个车间混用的情况，甲公司分别在两个原料库进行单独核算A原材料的加权平均单价。由于两个原料库的A材料可能来自于不同的供应商，采购单价不同，甲公司认为单独核算更为精确，可以准确反映两个产品的成本及毛利率情况。请问陈版主甲公司成本核算是否符合会计准则要求，由于两个仓库的原材料A并无本质区别，是否应合并起来计算加权平均单价？

回答人：chenyiwei
要考虑分设两个原材料库对同种原材料分别管理的合理性，以及有无相关管理制度以避免利用该种方式操纵不同产品生产成本和期末存货成本。例如，如果两种产品分属两个事业部，采购决策分别由各事业部独立做出，且存在必要的防火墙信息隔离以避免利润操纵，则该做法可能是可以接受的。除此之外，可能作为一个整体混合计算更合理。